【裁判字號】    99,易,164
【裁判日期】    990415
【裁判案由】    竊盜
【裁判全文】
臺灣高雄地方法院刑事判決              98年度易字第1075號
公  訴  人  臺灣高雄地方法院檢察署檢察官
被      告  李玉秀
            甲○○
上列被告因竊盜案件，經檢察官提起公訴（97年度偵字第33416
號），及移送併辦、追加起訴（98年度偵字第5889號），本院判
決如下：
    主  文
李玉秀犯結夥竊盜罪，處有期徒刑拾月。
甲○○犯結夥竊盜罪，累犯，處有期徒刑壹年。
    事  實
一、甲○○前於民國93年間因違反毒品危害防制條例案件經本院
    93年度簡字第5529號判處有期徒刑4 月確定（下稱第1 罪）
    ，又於94年間分別因贓物、竊盜案件經本院94年度簡字第33
    71號、94年度易字第1315號判處有期徒刑3 月、1 年4 月確
    定（下稱第2 、3 罪），復於95年間因違反毒品危害防制條
    例案件經臺灣高等法院高雄分院95年度上易字第192 號判處
    有期徒刑8 月確定（下稱第4 罪）、因竊盜案件經臺灣臺南
    地方法院95年度易字第166 號判處有期徒刑9 月確定（下稱
    第5 罪）、因贓物、竊盜案件分別經本院95年度簡字第5781
    號、95年度易字第811 號判處有期徒刑4 月、9 月確定（下
    稱第6 、7 罪），嗣上開罪均經本院96年度聲減字第4649號
    裁定減刑，並就第6 、7 罪合併定應執行有期徒刑6 月，就
    第1 、5 罪合併定應執行有期徒刑6 月，就第2 至4 罪合併
    定應執行有期徒刑11月確定，經接續執行後，於97年3 月1
    日縮短刑期執行完畢出監。緣李玉秀自97年7 月間起，因故
    暫借住其友人蘇雅勤位於高雄縣鳳山市○○○路362 號9 樓
    住處，因此熟知蘇雅勤例行性外出時間及上開住處內擺放貴
    重物品之詳細位置，嗣蘇雅勤得知李玉秀似染有吸毒惡習，
    即於同年10月間要求李玉秀搬離，並將原門鎖更換。然李玉
    秀竟與甲○○、何正旭（另由臺灣臺東地方法院檢察署偵查
    中）共同基於意圖為自己不法所有之犯意聯絡，先由李玉秀
    於搬離上址後至97年11月7 日前間某日，以欲取回寄放在該
    處之衣物為由，向蘇雅勤借用該住處之新門鎖鑰匙，並擅自
    加以備份。嗣於97年11月7 日上午7 時許，李玉秀趁蘇雅勤
    例行性外出之際，駕車搭載何正旭前往蘇雅勤上開住處樓下
    與甲○○會合，並將上開備份鑰匙（未扣案）交予甲○○及
    何正旭，且將蘇雅勤擺放貴重物品之詳細位置告知甲○○及
    何正旭，由甲○○及何正旭共同持該備份鑰匙開啟蘇雅勤上
    開住處門鎖，侵入該住處內（侵入住宅部分未據告訴），徒
    手竊取蘇雅勤所有置於該住處房內如附表編號2 至41所示之
    現金、手錶、皮包、飾品、項鍊、電腦、數位相機、行動電
    話等貴重物品，並將其中如附表編號2 至27所示之物放置在
    蘇雅勤所有如附表編號1 所示之紅色旅行箱內，連同該旅行
    箱一併竊取之。得手後旋於同日上午7 時10分至15分許間某
    時逃離現場，並將該旅行箱連同其內之物交予在樓下把風之
    李玉秀，其餘如附表編號28至41所示之物則由李玉秀、甲○
    ○及何正旭以不詳比例朋分。嗣李玉秀於97年11月27日下午
    3 時40分許，因另涉毒品案件，為警搜索其停放在高雄縣大
    寮鄉○○村○○路16巷26號前之車牌號碼F5-3055 號自小客
    車，在該車後車箱內查獲如附表編號1 至24、42至47所示之
    物，經李玉秀同意進而搜索其位於高雄縣大寮鄉○○村○○
    路16巷26號租屋處，在該處2 樓扣得李玉秀贈予不知情友人
    葉秋玉之如附表編號25所示之手錶3 只，另經警循線在址設
    高雄縣大寮鄉○○村○○○路815 號之全盛當鋪查獲李玉秀
    於97年11月19日持往典當如附表編號26至27所示之手錶2 只
    ，而查悉上情。
二、案經高雄縣政府警察局鳳山分局報請臺灣高雄地方法院檢察
    署檢察官偵查起訴、併案審理及追加起訴。
    理  由
一、證據能力部分：
(一)證人即被害人蘇雅勤於警詢中之陳述，有證據能力：
    按被告以外之人於審判外之言詞或書面陳述，除法律有規定
    外，不得作為證據；被告以外之人於檢察事務官、司法警察
    官或司法警察調查中所為之陳述，與審判中不符時，其先前
    之陳述具有較可信之特別情況，且為證明犯罪事實存否所必
    要，得為證據，刑事訴訟法第159 條第1 項、第159 條之2
    分別定有明文。經查，證人即被害人蘇雅勤於警詢中之陳述
    ，就其住處遭竊、被告李玉秀曾借住其住處及搬離後曾再次
    回到其住處等情節之陳述，與其在本院審理中之證述固大致
    相符，惟關於其遭竊物品內容、其與被告李玉秀於本件案發
    前後接觸經過等與案情有重要關連之細節，仍有部分內容在
    本院審理中未具體提及。而觀之被害人蘇雅勤之警詢筆錄記
    載係採一問一答方式進行，綜觀全卷，亦無何事證顯示其警
    詢筆錄係遭受不正方法訊問或非出於其自由意志而為陳述，
    且被害人蘇雅勤製作警詢筆錄時，較接近案發時點，印象較
    為清晰，參以被害人蘇雅勤之警詢陳述就釐清被告李玉秀、
    甲○○之主觀意識、客觀行為是否構成竊盜乙節，有相當之
    助益，為證明犯罪事實之存否所不可或缺，揆諸前揭說明，
    其警詢陳述應符合刑事訴訟法第159 條之2 規定而有證據能
    力。被告李玉秀辯稱：被害人蘇雅勤之警詢陳述無證據能力
    云云，不足採信。
(二)其他不爭執之供述及非供述證據，均有證據能力：
    按被告以外之人於審判外之陳述，雖不符刑事訴訟法第159
    條之1 至第159 條之4 之規定，而經當事人於審判程序同意
    作為證據，法院審酌該言詞陳述或書面陳述作成時之情況，
    認為適當者，亦得為證據；當事人、代理人或辯護人於法院
    調查證據時，知有刑事訴訟法第159 條第1 項不得為證據之
    情形，而未於言詞辯論終結前聲明異議者，視為有前項之同
    意，刑事訴訟法第159 條之5 定有明文。本件下列所引用之
    證據，均經本院依法踐行調查證據程序，公訴人及被告李玉
    秀、甲○○俱不爭執各該證據之證據能力，且迄至本院言詞
    辯論終結前，未就上開證據之證據能力聲明異議，復查無依
    法應排除其證據能力之情形，本院審酌上開證據之形式及取
    得之過程並無瑕疵、與待證事實具有關連性等情況，認為適
    當，揆諸前揭規定，認上開證據俱有證據能力，均得為本案
    之證據。
二、訊據被告李玉秀固坦承曾自97年7 月間借住於被害人蘇雅勤
    上開位於高雄縣鳳山市○○○路362 號9 樓之住處，嗣於97
    年11月27日下午3 時40分許，因另涉毒品案件為警持搜索票
    ，在其停放於高雄縣大寮鄉○○村○○路16巷26號前之車牌
    號碼F5－3055號自小客車後車箱內查獲被害人蘇雅勤失竊之
    如附表編號1 至25所示之物等事實，惟矢口否認有何竊盜之
    犯行，辯稱：伊搬離蘇雅勤上開住處後沒有藉機回去取走蘇
    雅勤更換門鎖後的新鑰匙，伊手上只有原來舊的鑰匙。伊朋
    友「旭仔」知道伊還有衣物留在蘇雅勤家，而先前伊先生會
    對伊家暴，且會去蘇雅勤家樓下等伊，所以「旭仔」說要去
    蘇雅勤家幫伊拿衣物，伊就將舊的鑰匙給「旭仔」，案發當
    天上午「旭仔」打電話叫伊過去拿衣物，伊才到蘇雅勤家樓
    下，而伊到達時，「旭仔」已經拿了一個紅色的旅行箱下樓
    來並放在伊車上，當時伊並沒有看到甲○○，事後「旭仔」
    才跟伊說甲○○也有跟「旭仔」一起去蘇雅勤家。伊拿到上
    開紅色旅行箱後，當天就發現行李箱內的東西不是伊的，所
    以當天伊就聯絡蘇雅勤，但有無聯絡上，伊現在忘記了，後
    來有一次聯絡上蘇雅勤，但蘇雅勤說人在臺北收帳，要等蘇
    雅勤回來再處理。本案查獲的失竊物品都是「旭仔」與甲○
    ○自己拿的，與伊無關，伊以為「旭仔」及甲○○只是將伊
    的衣物還給伊而已云云（見本院98年度審易字第778 號卷《
    下稱審易卷》第17至18頁），嗣又辯稱：伊沒有請甲○○去
    蘇雅勤家拿東西，是伊於案發前因服用安眠藥在醫院通腸，
    需要證件，甲○○主動說要幫伊到蘇雅勤家拿東西，但伊不
    知道甲○○如何聯絡蘇雅勤，後來甲○○就將東西拿回來了
    ，伊不知道甲○○為何要將所有的東西拿回來。伊與蘇雅勤
    是好朋友，東西都是共有的，且蘇雅勤曾在802 醫院將其上
    開住處之鑰匙交給伊，伊既然有鑰匙，根本不需要偷，伊覺
    得蘇雅勤是因為長期服用抗憂鬱藥物，致記性不好，應該是
    蘇雅勤記錯了云云（見審易卷第63頁反面）。另被告甲○○
    固坦承曾於案發當天上午，在蘇雅勤住處樓下，收受李玉秀
    交付之鑰匙後，與另一真實姓名年籍不詳之人共同持該鑰匙
    進入蘇雅勤上開住處拿取財物，下樓後將拿取之物品交予李
    玉秀，以及嗣後警方在李玉秀所有之前揭自小客車內查獲蘇
    雅勤失竊物品等事實，惟矢口否認有何竊盜之犯行，辯稱：
    伊是受李玉秀之託，幫李玉秀去蘇雅勤家拿東西，李玉秀說
    請伊幫忙拿的都是李玉秀的物品。案發當天，李玉秀在蘇雅
    勤家樓下拿鑰匙給伊，伊與另一個胖胖的、李玉秀稱呼為「
    玉仔」的人一起上樓，李玉秀則在樓下等，伊拿完東西下樓
    後就直接將全部東西交給李玉秀，伊不知道那些其實是蘇雅
    勤的東西，且伊拿取時沒有仔細看，也不確定伊拿取之物品
    是否如追加起訴書附表所列的物品。況若伊有藉機行竊，應
    該會與李玉秀朋分竊得之財物，但伊沒有分到半樣東西，伊
    沒有犯罪云云（見本院98年度易字第1075號卷《下稱易字一
    卷》第220 頁、99年度易字第164 號卷第28頁）。
三、經查：
(一)被告李玉秀曾於97年7 月至10月間借住於被害人蘇雅勤上開
    位於高雄縣鳳山市○○○路362 號9 樓住處乙節，為被告李
    玉秀所不否認，而證人蘇雅勤分別於警詢、偵訊及本院審理
    中證稱：伊與李玉秀是國小及國中同學，李玉秀曾住在伊家
    裡3 、4 個月，對伊居家環境極為熟悉，本件竊案發生前約
    1 個月，伊接獲李玉秀先生來電表示李玉秀有吸毒習慣，要
    求伊不要收留李玉秀，伊知道後就請李玉秀離開，並要求李
    玉秀將伊住處鑰匙歸還，且重新將門鎖換過。之後有一次李
    玉秀說要回來拿衣服，伊有將更換過後的新鑰匙交給李玉秀
    ，但沒有同意李玉秀可以將鑰匙作備份。伊平常上班日上午
    7 時左右會固定送小孩上學，學校很近，大概只需要10分鐘
    ，李玉秀與伊共同居住了3 個多月，應該知道該時段伊都要
    送小孩上學。本案伊被竊的這些手錶、首飾、皮包等物都是
    自己買的，李玉秀知道伊有這些東西，李玉秀有看過也有戴
    過等語（見高雄縣政府警察局鳳山分局《下稱鳳山分局》高
    縣鳳警偵移字第00980040566 號卷《下稱警二卷》第28頁、
    臺灣高雄地方法院檢察署《下稱高雄地檢署》97年度偵字第
    33416 號卷《下稱偵一卷》第38至39頁、易字一卷第202 至
    203 頁），堪認被告李玉秀對於被害人蘇雅勤於上班日之上
    午7 時左右因接送子女上學而會固定短暫外出之作息，並擁
    有眾多貴重之手錶、首飾、皮包等物及該等物品擺放位置等
    情應有所知悉，且其於搬離被害人蘇雅勤上開住處後，確曾
    再次取得該住處更換門鎖後之新鑰匙，而有加以備份之機會
    。
(二)被害人蘇雅勤上開住處於97年11月7 日上午7 時許遭人侵入
    並竊走如附表編號1 至41所示之物品乙節，業據證人蘇雅勤
    分別於警詢、偵訊及本院審理中證稱：97年11月7 日上午伊
    送小孩上學，因為學校很近，大概只需要10分鐘的時間，伊
    大約是上午7 時10分至15分之間回到家。伊之前出門時有鎖
    3 道鎖，但回來時發現開1 道鎖就可進去，伊就發現不對了
    ，伊進門後發現家中遭竊，但門窗沒有破壞痕跡，現場也沒
    有翻箱倒櫃的情形，只有重點式被偷走一些較值錢的東西，
    主要是幾個放貴重物品的抽屜、撲滿及手提電腦、手錶盒、
    現金、金項鍊、數位相機等物遭竊，保險箱也被移動。伊調
    閱大樓監視器發現有2 名疑似竊賊的男子進入大樓並上到伊
    住處這層樓，其中1 人伊先前有見過1 次面，是李玉秀介紹
    的。李玉秀住在伊家裡那段期間，有時與伊住同一個房間，
    有時住不同房間，但李玉秀的衣服都放在李玉秀的房間，伊
    房間沒有李玉秀的物品。在伊將李玉秀趕出伊住處至本件案
    發前之間，李玉秀曾回來拿過1 次衣物，但沒有將衣物全部
    拿走，該次伊有將更換門鎖後的新鑰匙交給李玉秀，該鑰匙
    是磁卡，只能通行伊住的那棟樓，別棟樓不能用，李玉秀也
    有將鑰匙歸還，後來伊因聯絡不上李玉秀，就通知李玉秀的
    先生翁星福來將李玉秀的東西全部拿走，之後李玉秀主動打
    電話給伊時，伊跟李玉秀說翁星福已將衣物全部拿走，叫李
    玉秀不用再來了，自此之後直到本案發生之前，李玉秀均不
    曾再來電表示尚有衣物未拿走或表示還要回來拿東西。而本
    案發生之後直到李玉秀被逮捕這段期間，李玉秀也不曾向伊
    提過要回來拿衣物，或表示拿錯東西要歸還。案發後伊有想
    過可能是李玉秀偷的，有試圖聯絡李玉秀，但都聯絡不上，
    電話就是打不通等語（見鳳山分局高縣鳳警偵字第09700 號
    卷《下稱警一卷》第7 至8 頁、警二卷第27至29頁、偵一卷
    第38至40頁、易字一卷第202 至207 頁），而被害人蘇雅勤
    上開住處於遭竊後，經警員至現場勘察採證結果，其住宅鐵
    門鑰匙孔、鐵窗均未遭破壞，房間遭竊賊翻動，2 間臥室內
    之金飾、現金、電腦、名牌手錶等財物失竊，原擺放在客廳
    之保險箱則遭竊賊搬動至屋外逃生梯間等情，有鳳山分局刑
    案現場勘察採證報告表、勘察採證同意書、現場圖、案發現
    場照片21張在卷可稽（見警二卷第64至76頁），堪認被害人
    蘇雅勤前揭住處確遭竊賊持鑰匙自大門進入行竊無訛。
(三)又如附表編號1 至41所示之物均為被害人蘇雅勤於前揭時、
    地遭竊之物，其中如附表編號2 至24所示物品均裝在編號1
    所示之紅色旅行箱中，為警於97年11月27日下午3 時40分許
    ，在被告李玉秀所有停放在高雄縣大寮鄉○○村○○路16巷
    26號前之車牌號碼F5-3055 號自小客車後車箱內查獲該紅色
    旅行箱及其內之失竊物品，並經被告李玉秀帶同警方在其位
    於高雄縣大寮鄉○○村○○路16巷26號租屋處之2 樓，起獲
    被告李玉秀贈予不知情友人葉秋玉之如附表編號25所示之手
    錶3 只；另被告李玉秀前於97年11月19日將如附表編號26至
    27所示之手錶2 只持往高雄縣大寮鄉○○村○○○路815 號
    之全盛當鋪加以典當，嗣其於97年11月27日為警查獲後，於
    翌日帶同警方前往該當鋪起獲該2 只手錶等情，經證人蘇雅
    勤證述：如附表編號1 至25所示物品均為伊所有，編號26、
    27所示手錶亦為伊所有，現尚有如附表編號28至41所示物品
    未尋獲，伊在警察局指認物品時只有拿回屬於伊的東西，其
    他都退回警察局等語綦詳（見警一卷第7 至8 頁、警二卷第
    30至33頁、偵一卷第39至40頁、易字一卷第208 至210 頁）
    ，復經證人葉秋玉於警詢中證稱：高雄縣大寮鄉○○村○○
    路16巷26號是伊朋友李玉秀承租，李玉秀住3 樓，伊住2 樓
    ，警方在伊房間發現李玉秀送伊的手錶3 只等語（見警一卷
    第15至16頁）；證人即全盛當鋪經理劉國全分別於警詢及偵
    訊中證稱：李玉秀於97年11月19日約中午時到全盛當鋪，要
    以2 萬元典當其所有之F5-3055 號自小客車，因伊認該車價
    值不足，要求李玉秀再提供其他擔保品，李玉秀表示有收藏
    手錶之習慣，並至該自小客車內拿出一盒約30支手錶，李玉
    秀說這些手錶均是其在機場免稅商店買的，伊就從中挑選2
    支比較新的手錶即如附表編號26、27所示之手錶作為典當的
    擔保品等語（見警二卷第21至24頁、高雄地檢署98年度偵字
    第5889號卷《下稱偵二卷》第9 至11、39至40頁），而被告
    李玉秀亦不否認在其所有之上開自小客車後車箱內查獲如附
    表編號1 至24所示物品，並在其前揭租屋處2 樓葉秋玉之房
    間起獲其贈與葉秋玉之如附表編號25所示之手錶3 只，且其
    曾於97年11月19日持如附表編號26至27所示之手錶共2 只至
    全盛當鋪典當之事實，復有鳳山分局搜索扣押筆錄及扣押物
    品目錄表各2 份、扣案物品照片共16張、贓物認領保管單3
    張、如附表編號26至27所示手錶2 支照片共4 張、全盛當鋪
    收當物品登記簿、當票各1 紙、證人劉國全指認被告李玉秀
    之紀錄表1 紙、鳳山分局98年11月2 日高縣鳳警偵字第0980
    022051號函所附偵查報告1 份、高雄地檢署電話紀錄單1 紙
    在卷可稽（見警一卷第18至36頁、警二卷第43、56至60、77
    至78頁、偵二卷第36頁、易字一卷第60頁），足認如附表編
    號1 至41所示物品均為被害人蘇雅勤於97年11月7 日於其前
    揭住處所失竊之物品，且其中如附表編號1 至27所示之物於
    失竊後均由被告李玉秀持有或處分。而被告李玉秀曾分別於
    警詢及偵訊中坦承：因伊之前住蘇雅勤家，所以伊知道蘇雅
    勤有很多手錶、首飾。伊有拿蘇雅勤上開住處之鑰匙給甲○
    ○及何正旭，請其2 人去蘇雅勤住處幫伊拿個人物品，當天
    何正旭是搭伊駕駛的自小客車前往該處，甲○○及何正旭於
    案發當天前往蘇雅勤上開住處搬東西時，伊在樓下等候，不
    久後，甲○○及何正旭其中1 人就拿著如附表編號1 所示之
    紅色旅行箱及1 個小紙袋從該大樓門口走出來交給伊，伊就
    放進車子後車箱，該紙袋內約裝有4 、5 個手錶，拿回家後
    當天伊有打開該紅色旅行箱看過，就發現裡面不是伊的衣服
    ，其中有蘇雅勤的物品等語（見警二卷第10、14至15頁、偵
    一卷第9 、24頁、偵二卷第29頁），被告甲○○亦分別於警
    詢、偵訊及本院審理中坦承：97年11月7 日當天上午7 時許
    ，伊有應李玉秀之要求，與李玉秀約在高雄縣鳳山市○○○
    路362 號附近碰面，李玉秀開車載一名叫「旭仔」的男子前
    往與伊會合，叫「旭仔」陪伊共同進入該址9 樓，並當場交
    付2 支鑰匙及1 張磁卡給伊，伊與「旭仔」進入該處9 樓後
    ，就依李玉秀先前之指示拿了許多珠寶、首飾、手錶、衣物
    等，並隨即下樓將所取得之財物交給在樓下等待的李玉秀，
    伊有問李玉秀是不是這些東西，李玉秀說沒錯，並將車子後
    車廂打開，伊就將東西放進去等語（見警二卷第17至20頁、
    偵二卷第5 頁、易字一卷第120 至124 頁）。參以本件案發
    後，原擺放在蘇雅勤上開住處客廳內之保險箱遭人搬動至屋
    外逃生梯間，經警在該保險箱原擺放位置採得指紋4 枚，送
    交內政部警政署刑事警察局鑑驗，經以指紋特徵點比對法及
    指紋電腦比對法鑑驗之結果，發現其中1 枚指紋與被告甲○
    ○左手中指之指紋相符等事實，有該局97年12月12日刑紋字
    第0970186761號鑑驗書、指紋卡片各1 份、前述刑案現場勘
    察採證報告表、勘察採證同意書、現場圖各1 份、保險箱及
    採得指紋位置照片各1 張足憑（見警二卷第61至65、75至76
    頁），堪認被告甲○○確曾進入被害人蘇雅勤前揭住處並搬
    動該處之保險箱。又被告李玉秀坦承於案發當時持用之行動
    電話號碼為0000-000000 號等語（見警一卷第4 頁、偵一卷
    第24至25頁），另其名下尚有0000-000000 號行動電話門號
    ，有通聯調閱查詢單1 份在卷可稽（見警二卷第87頁）；而
    被告甲○○則陳稱：伊於案發當時所使用之行動電話申登名
    義人為伊配偶葉秋玉等語（見易字一卷第125 頁），而葉秋
    玉自97年8 月25日起迄今有向遠傳電信公司申請使用0000-0
    00000 號行動電話門號乙節，有電話申登資料查詢1 紙可證
    （見易字一卷第22頁），應認該0000-000000 號行動電話門
    號為被告甲○○所使用；證人何正旭於偵訊中供稱：伊於案
    發當時所使用之行動電話，是伊請弟弟何正信申辦等語（見
    易字一卷第128 頁），證人何正信則分別於警詢及偵訊中證
    稱：0000-000000 號行動電話是伊申辦，但伊申請後放在家
    中沒有使用，家中沒有遭竊，該門號是伊哥哥何正旭拿去使
    用等語（見警二卷第35至36頁、偵二卷第11頁），復有通聯
    調閱查詢單1 紙可參（見警二卷第83頁），亦堪認該0000-0
    00000 號行動電話門號應為何正旭所使用。而查被告李玉秀
    所使用之上開行動電話門號自本件案發當日97年11月7 日凌
    晨0 時19分許起至同日上午7 時40分許止，分別有數次與被
    告甲○○使用之0000-000000 號、何正旭所使用之0000-000
    000 號行動電話通話之紀錄，有上揭門號間之通聯紀錄可佐
    （見警二卷第83至95頁、偵一卷第11至12頁），亦可佐證被
    告李玉秀於本件案發前後曾以電話聯絡通知被告甲○○及共
    犯何正旭前往本件案發地點會合之事實。此外，復有被告李
    玉秀指認共犯何正旭之紀錄表1 張可參（警二卷第40頁）。
    綜上，被告李玉秀將被害人蘇雅勤前揭住處之鑰匙交予被告
    甲○○、共犯何正旭，並指示其2 人入內行竊，被告甲○○
    並將該住處之保險箱由客廳搬動至屋外逃生梯間，且被告甲
    ○○及共犯何正旭竊取蘇雅勤所有如附表編號1 至41所示物
    品後，將其中如附表編號1 至27所示物品交予在樓下等候之
    被告李玉秀，其他如附表編號28至41所示物品則由其3 人以
    不詳比例朋分等事實，足堪認定。
(四)被害人蘇雅勤上開住處之大樓有前、後2 個出入口，前門出
    口位於高雄縣鳳山市○○○路，後門則位於高雄縣鳳山市○
    ○路乙節，有鳳山分局警員實地拍攝之照片6 張在卷可稽（
    見易字一卷第250 至252 頁），而被告李玉秀於本院審理中
    供稱：伊知道蘇雅勤平常都走中山西路的門出入，伊與蘇雅
    勤一起出門時，都是走中山西路的門，伊知道蘇雅勤每日早
    上7 點多固定要送小孩上學，但伊不知道蘇雅勤是走哪個門
    送小孩上學。案發當天，伊是在中山西路那個門對面拿到甲
    ○○跟「旭仔」交給伊的東西，從伊站的地方，可以看到中
    山西路大門人及車輛出入的通道等語（見易字一卷第278 至
    279 頁），而被告李玉秀於本院審理中固否認有在被告甲○
    ○及「旭仔」上樓拿取物品時，在樓下等待之事實，辯稱：
    伊當天一到，甲○○他們就拿東西給伊了，伊沒有等云云（
    見易字一卷第279 頁），惟其此部分與其先前於警詢中坦承
    ：甲○○與何正旭前往蘇雅勤家搬東西時，伊在樓下等候乙
    節（見警二卷第15頁），已有不一，亦與被告甲○○於警詢
    中陳稱：伊與「旭仔」取得蘇雅勤住處之財物後，隨即交付
    給在樓下等候之李玉秀等語（見警二卷第19頁），堪認被告
    李玉秀在被告甲○○、共犯何正旭上樓竊取蘇雅勤所有上開
    物品時，確在樓下等待無誤。而被告李玉秀於本案發生之前
    曾居住在蘇雅勤前揭住處長達3 、4 個月之久，熟知被害人
    蘇雅勤之日常生活作息乙節，業如前述，則李玉秀理應知悉
    該大樓設置有監視錄影器，該大樓之管理員亦可能對被告李
    玉秀之面貌有所印象。準此，被告李玉秀於案發當日上午僅
    將蘇雅勤住處之備份鑰匙交予被告甲○○及共犯何正旭，指
    示其2 人進入該處行竊，自身僅在該大樓對面足以監看大樓
    出入口處等待而不敢隨同被告甲○○及共犯何正旭一同上樓
    行竊，顯是一方面畏懼其面貌遭大樓監視器拍下或遭大樓管
    理員認出，另一方面利用其熟知蘇雅勤例行性外出時間及慣
    於出入地點等資訊，在該大樓對面監看蘇雅勤是否已接送子
    女上學後返家，以便可及時通知被告甲○○及共犯何正旭迅
    速逃離現場，其在現場把風之犯行，彰彰甚明。
(五)被告李玉秀固以前揭情詞置辯，惟查，被害人蘇雅勤在被告
    李玉秀搬離其住處後已更換原門鎖，然曾將更換後之新門鎖
    鑰匙交予被告李玉秀一次乙節，業據證人蘇雅勤證述無誤，
    而被告甲○○及共犯何正旭侵入蘇雅勤前開住處行竊時，並
    非破壞鐵窗或大門門鎖進入，而係用被告李玉秀於案發當日
    所交付之鑰匙開啟大門後進入行竊等事實，亦經認定如前，
    足認被告李玉秀係利用蘇雅勤交付更換後新門鎖鑰匙之機會
    ，於不詳時、地加以備份後，再將該備份鑰匙交予被告甲○
    ○及共犯何正旭持之行竊無訛，被告李玉秀辯稱：伊手上只
    有該處原來舊鑰匙，並將該舊鑰匙交給「旭仔」云云，顯非
    事實。又證人蘇雅勤於本件案發前即已通知李玉秀之先生翁
    星福將李玉秀遺留在其住處之物品全數取走，且亦將此事告
    知李玉秀之事實，說明如前，是被告李玉秀辯稱：「旭仔」
    知道伊還有衣物留在蘇雅勤家，因伊先生會對伊家暴，且會
    去蘇雅勤家樓下等伊，所以伊將蘇雅勤住處舊鑰匙交給「旭
    仔」，由「旭仔」去幫伊拿衣物云云，及辯稱：伊於案發前
    因服用安眠藥在醫院通腸，需要證件，甲○○主動說要幫伊
    到蘇雅勤家拿東西，後來甲○○就將東西拿回來了云云，洵
    不足採。且被告李玉秀持用之0000-000000 號行動電話門號
    ，於案發當天上午7 時20分23秒，有與證人蘇雅勤所有之00
    00-000000 號行動電話門號通話9 秒之紀錄乙節，固有中華
    電信資料查詢2 份在卷可稽（見偵一卷第11、14頁），惟證
    人蘇雅勤於本院審理中明確證稱：伊很確定案發當天伊是上
    午7 時10分至15分之間就回到家並發現遭竊，而伊原使用的
    0000-000000 號手機是當天一併失竊，所以鈞院提示上開00
    00-000000 號與0000-000000 號電話在案發當天上午7 時20
    分23秒有通話9 秒之紀錄，並非伊與李玉秀通話，李玉秀在
    案發當天早上並沒有打電話給伊等語（見易字一卷第206 至
    207 頁），是上開通聯紀錄尚難執為有利於被告李玉秀之認
    定。準此，被告李玉秀縱確尚有物品遺留在被害人蘇雅勤之
    住處，衡諸常情，亦應與被害人蘇雅勤聯繫後，另行約定時
    間親自前往該處拿取，縱李玉秀恐在該處遇見其配偶翁星福
    而不敢親自前往，大可與蘇雅勤另行約定地點，由蘇雅勤將
    遺留物品交予被告李玉秀，絕無在完全未聯絡蘇雅勤之情形
    下，趁蘇雅勤例行性外出之際，委託與蘇雅勤素不相識之甲
    ○○、何正旭擅自進入該處取物之理，被告李玉秀此部分所
    辯，顯悖離常情甚遠。況衡諸本件被告甲○○、何正旭2 人
    在對被害人蘇雅勤住處毫無所悉之情形下，竟能在蘇雅勤短
    暫外出約10至15分鐘左右之有限時間內，不須大肆翻箱倒櫃
    ，即能準確地在蘇雅勤住處2 處臥室內搜刮得如附表編號2
    至41所示之體積較小但價值頗高之眾多貴重物品，有卷附鳳
    山分局繪製之遭竊盜案現場圖1 紙可參（見警二卷第65-1頁
    ），顯是被告李玉秀在其2 人下手行竊前即詳細告知蘇雅勤
    擺放貴重物品之精確位置，是被告李玉秀辯稱：本案查獲的
    失竊物品都是「旭仔」與甲○○自己拿的，與伊無關，伊以
    為「旭仔」及甲○○只是將伊的衣物還給伊而已云云，顯均
    屬事後卸責之詞，無可採信。至證人蘇雅勤雖因有憂鬱等相
    關症狀而曾至醫院就診，且該等病症可能影響記憶力乙節，
    有財團法人義大醫院98年12月2 日義醫字第09802093號函在
    卷可稽（見易字一卷第158 頁），惟因證人蘇雅勤不曾接受
    心理衡鑑等與記憶力有關之評估，故義大醫院尚難判定證人
    蘇雅勤之憂鬱症影響記憶力之程度為何，同有上開醫院之回
    函可稽，且證人蘇雅勤於99年2 月5 日至本院作證時，雖就
    被竊物品內容等細節，其在本院之陳述與其先前97年11月至
    12月間之警詢、98年3 月4 日偵訊所述稍有出入，惟就相關
    之重要案情描述則無明顯相異之處，堪認其記憶力尚無顯不
    如常人之處，是被告李玉秀辯稱：伊與蘇雅勤是好朋友，東
    西都是共有的，伊不需要偷，蘇雅勤長期服用抗憂鬱藥物，
    致記性不好，應該是蘇雅勤記錯了云云，同難採信。
(六)被告甲○○固以前揭情詞置辯，惟查，被告甲○○於本院審
    理中以證人身分作證時證稱：案發當天，李玉秀怕在蘇雅勤
    住處遇到前夫，所以沒有一同上樓打包物品云云（見易字一
    卷第121 頁），倘被告甲○○此部分所辯屬實，且其主觀上
    確無竊盜之犯意，僅是依被告李玉秀先前之指示拿取物品，
    則其進入本件案發地點之大樓並上至蘇雅勤居住之9 樓開門
    進入後，即可輕易發現屋主蘇雅勤、被告李玉秀之前夫均不
    在現場，被告甲○○大可通知被告李玉秀親自上樓親點打包
    其遺留在該處之衣物。且觀之如附表編號1 至41所示之物品
    ，不僅為數眾多，且多為女用之手錶、首飾、皮包等小型物
    件，如非所有人或曾持有之人，實不易在短時間內分辨其特
    徵，然被告甲○○竟能在蘇雅勤短暫外出約10分鐘左右之時
    間內，迅速分辨出何部分物品屬被告李玉秀先前交代其拿取
    之物，並在屋主返家之前離開該處，實與常情有違，足認被
    告甲○○係明知被害人蘇雅勤於該時段不在家中，趁機入內
    後，依先前被告李玉秀所告知該處貴重物品擺放位置後，搜
    刮較有價值之物品後迅速逃離現場無訛。再者，被害人蘇雅
    勤遭竊之物品，除事後經警循線起獲如附表編號1 至27所示
    之物外，尚有如附表編號28至41所示物品未尋獲，顯是遭被
    告李玉秀、甲○○及共犯何正旭以不詳比例朋分，則被告甲
    ○○辯稱：伊事後未分得半樣東西，足證伊並非行竊云云，
    自不足採為對其有利之認定。綜上，被告甲○○前開所辯均
    屬卸責之詞，委無可採。
(七)綜上所述，被告李玉秀利用其熟知被害人蘇雅勤例行性外出
    時間及上開住處內擺放貴重物品之詳細位置，並事先取得蘇
    雅勤前開住處門鎖之鑰匙加以備份後，將該備份鑰匙交予被
    告甲○○及共犯何正旭，由被告甲○○及共犯何正旭進入蘇
    雅勤之住處行竊，被告李玉秀在外把風，得手後由被告李玉
    秀分得如附表編號1 至27所示之物，其餘如附表編號28至41
    所示之物則由其3 人以不詳比例朋分等事實，洵堪認定。被
    告李玉秀、甲○○前開所辯各節，核屬臨訟卸責之詞，無可
    採信。本件事證明確，被告李玉秀、甲○○之竊盜犯行，堪
    以認定，應予依法論科。
三、按共同正犯，係共同實施犯罪行為之人，在共同意思範圍內
    ，各自分擔犯罪行為之一部，相互利用他人之行為，以達其
    犯罪之目的，其成立不以全體均參與實施犯罪構成要件之行
    為為要件；參與犯罪構成要件之行為者，固為共同正犯；以
    自己共同犯罪之意思，參與犯罪構成要件以外之行為，或以
    自己共同犯罪之意思，事前同謀，而由其中一部分人實行犯
    罪之行為者，亦均應認為共同正犯，使之對於全部行為所發
    生之結果，負其責任（最高法院92年度台上字第2824號判決
    意旨參照）。次按刑法上所謂結夥三人以上，係指有共同犯
    罪之故意，結為一夥而言，應以在場共同實施或在場參與分
    擔實施犯罪之人為限，不包括同謀共同正犯在內。而把風行
    為，在排除犯罪障礙，助成犯罪之實現，自屬犯罪行為之分
    擔，故事前同謀，事後分贓，並於實施犯罪之際，在場把風
    之人，自屬共同正犯而應計入結夥之人數內（最高法院76年
    臺上字第7210號判例要旨、95年度臺上字第3886號、84年度
    臺上字第6242號及72年度臺上字第3201號判決要旨參照）。
    經查，被告李玉秀事前與被告甲○○、共犯何正旭共謀竊盜
    ，並於案發當日提供被害人蘇雅勤前揭住處門鎖之鑰匙予被
    告甲○○、共犯何正旭，且於其2 人入內行竊時在外把風，
    均屬排除犯罪障礙，助成犯罪實現之行為，竊盜得逞後又參
    與分贓，自屬共同正犯而應計入結夥之人數內。是核被告李
    玉秀、甲○○2 人所為，均犯刑法第321 條第1 項第4 款結
    夥竊盜罪。本件起訴書論罪法條欄雖未引用刑法第321 條第
    1 項第4 款結夥三人以上之條文，惟於事實欄已明確記載被
    告李玉秀、甲○○及共犯何正旭3 人結夥之事實，此部分業
    經起訴，本院自應變更法條加以裁判。被告李玉秀、甲○○
    與第三人何正旭間，有犯意聯絡及行為分擔，應論以共同正
    犯。被告甲○○有如犯罪事實一前段所述之前科素行，並於
    97年3 月1 日縮短刑期執行完畢出監等情，有臺灣高等法院
    被告前案紀錄表1 份在卷可憑，被告甲○○受徒刑執行完畢
    後，5 年以內故意再犯本件有期徒刑以上之罪，為累犯，應
    依刑法第47條第1 項規定，加重其刑。爰審酌被告李玉秀不
    思蘇雅勤收留之情，竟夥同被告甲○○、共犯何正旭共同竊
    取蘇雅勤之財物，毫不尊重他人財產權並危害社會治安，犯
    後猶均否認犯行，且迄今未賠償被害人蘇雅勤之損害，另審
    酌其等所竊財物之價值、被告李玉秀與被害人蘇雅勤之關係
    、被告甲○○之前科素行、被告2 人之犯罪動機、目的、手
    段、所生危害及犯後態度等一切具體情狀，分別量處如主文
    所示之刑。末查，扣案如附表編號1 至27所示物品均為被害
    人蘇雅勤所有，其中編號1 至25所示物品已由蘇雅勤領回，
    編號26、27所示手錶2 只已由證人即全盛當鋪經理劉國全交
    由警員處理，分別有贓物認領保管單、鳳山分局99年2 月1
    日高縣鳳警偵字第0990000050號函及所附偵查報告可參（見
    易字一卷第176 至178 頁），該等物品既為被害人蘇雅勤失
    竊之物，自不得沒收，至扣案如附表編號42至47所示之物並
    非蘇雅勤所有，綜觀全卷，查無該等物品與本件相關之證據
    ，亦非違禁物，爰不予宣告沒收。
四、移送併辦部分：高雄地檢署檢察官移送併辦部分（該署98年
    度偵字第5889號），因與本件原起訴被告李玉秀部分為同一
    事實，自為起訴效力所及，本院得併予審判，附此敘明。
據上論斷，應依刑事訴訟法第299 條第1 項前段、第300 條，刑
法第28條、第321 條第1 項第4 款、第47條第1 項，判決如主文
。
本案經檢察官陳俊秀到庭執行職務。
中    華    民    國    99    年    4     月    15    日
                  刑事第十七庭  法  官  毛妍懿
以上正本證明與原本無異。
如不服本判決應於收受送達後10日內向本院提出上訴書狀，並應
敘述具體理由；如未敘述上訴理由者，應於上訴期間屆滿後20日
內向本院補提理由書（均須按他造當事人之人數附繕本）「切勿
逕送上級法院」。
中    華    民    國    99    年    4     月    19    日
                                書記官  林晏光
附錄本判決論罪科刑法條：
中華民國刑法第321條第1項第4款
（加重竊盜罪）
犯竊盜罪而有左列情形之一者，處6 月以上、5 年以下有期徒刑
：
四、結夥三人以上而犯之者。
附表：
┌──┬──────────┬───────┬─────────┐
│編號│被告竊取之物品      │扣案物品      │備註              │
├──┼──────────┼───────┼─────────┤
│ 1  │紅色旅行箱1只       │同左          │經被害人蘇雅勤領回│
├──┼──────────┼───────┼─────────┤
│ 2  │GUCCI黑色女用皮包1只│同左          │同上              │
├──┼──────────┼───────┼─────────┤
│ 3  │PLAYBOY手提包1只    │同左          │同上              │
├──┼──────────┼───────┼─────────┤
│ 4  │BURBERRY手提袋1只   │同左          │同上              │
├──┼──────────┼───────┼─────────┤
│ 5  │LV大背包1只         │同左          │同上              │
├──┼──────────┼───────┼─────────┤
│ 6  │美津濃運動背包1只   │同左          │同上              │
├──┼──────────┼───────┼─────────┤
│ 7  │小牛皮女用手提包1只 │同左          │同上              │
├──┼──────────┼───────┼─────────┤
│ 8  │咖啡色格子首飾盒1盒 │同左          │同上              │
├──┼──────────┼───────┼─────────┤
│ 9  │NONO（PINK）女錶1 只│同左          │同上              │
├──┼──────────┼───────┼─────────┤
│ 10 │Premier男錶1只      │同左          │同上              │
├──┼──────────┼───────┼─────────┤
│ 11 │勞力士女錶（型號3131│同左          │同上              │
│    │）1 只              │              │                  │
├──┼──────────┼───────┼─────────┤
│ 12 │雷達女錶（型號330647│同左          │同上              │
│    │58）1只             │              │                  │
├──┼──────────┼───────┼─────────┤
│ 13 │精工男錶（型號7S-36-│同左          │同上              │
│    │00cO）1只           │              │                  │
├──┼──────────┼───────┼─────────┤
│ 14 │Duratect.XC 錶（型號│同左          │同上              │
│    │630452）1 只        │              │                  │
├──┼──────────┼───────┼─────────┤
│ 15 │DesArios鑽錶1只     │同左          │同上              │
├──┼──────────┼───────┼─────────┤
│ 16 │勞力士女錶（半紅）1 │同左          │同上              │
│    │只                  │              │                  │
├──┼──────────┼───────┼─────────┤
│ 17 │Angel Hart男錶（型號│同左          │同上              │
│    │AH-m501）1 只       │              │                  │
├──┼──────────┼───────┼─────────┤
│ 18 │香奈兒（黑色）男錶1 │同左          │同上              │
│    │只                  │              │                  │
├──┼──────────┼───────┼─────────┤
│ 19 │DesArios女錶（型號29│同左          │同上              │
│    │-M487）1 只         │              │                  │
├──┼──────────┼───────┼─────────┤
│ 20 │SWATCH女錶（型號5824│同左          │同上              │
│    │）1 只              │              │                  │
├──┼──────────┼───────┼─────────┤
│ 21 │SWATCH女錶（藍色錶面│同左          │同上              │
│    │）1只               │              │                  │
├──┼──────────┼───────┼─────────┤
│ 22 │NONO（型號PINK954 ）│同左          │同上              │
│    │錶身1 只            │              │                  │
├──┼──────────┼───────┼─────────┤
│ 23 │裝有數量不詳之手鍊、│裝有數量不詳之│扣案首飾盒內約2/3 │
│    │腳鍊、耳環、項鍊之首│手鍊、腳鍊、耳│物品由被害人蘇雅勤│
│    │飾盒1 盒內約2/3 之物│環、項鍊之首飾│領回，餘經警發還被│
│    │品                  │盒1 盒        │告李玉秀          │
├──┼──────────┼───────┼─────────┤
│ 24 │戒指4只             │同左          │經被害人蘇雅勤領回│
├──┼──────────┼───────┼─────────┤
│ 25 │手錶3只             │同左          │經被害人蘇雅勤領回│
├──┼──────────┼───────┼─────────┤
│ 26 │浪琴牌手錶（型號3168│同左          │業經全盛當鋪經理劉│
│    │0302）1 只（購買時金│              │國全交由警員處理  │
│    │額約5萬元）         │              │                  │
├──┼──────────┼───────┼─────────┤
│ 27 │卡迪亞手錶（型號CC70│同左          │業經全盛當鋪經理劉│
│    │8177）1 只（購買時金│              │國全交由警員處理  │
│    │額約10餘萬元）      │              │                  │
├──┼──────────┼───────┼─────────┤
│ 28 │護照、台胞證共8本   │未扣案        │無                │
├──┼──────────┼───────┼─────────┤
│ 29 │伯爵牌手錶1只       │未扣案        │無                │
├──┼──────────┼───────┼─────────┤
│ 30 │蕭邦牌手錶1只       │未扣案        │無                │
├──┼──────────┼───────┼─────────┤
│ 31 │香奈兒牌手錶1只     │未扣案        │無                │
├──┼──────────┼───────┼─────────┤
│ 32 │現金約新臺幣2、3萬元│未扣案        │無                │
├──┼──────────┼───────┼─────────┤
│ 33 │BENQ牌手提電腦1 臺（│未扣案        │無                │
│    │約值15,000元）      │              │                  │
├──┼──────────┼───────┼─────────┤
│ 34 │數位相機2 臺（約值  │未扣案        │無                │
│    │5,000元）           │              │                  │
├──┼──────────┼───────┼─────────┤
│ 35 │NOKIA 牌行動電話1 支│未扣案        │無                │
│    │（含門號0000-000000 │              │                  │
│    │號SIM卡1張）        │              │                  │
├──┼──────────┼───────┼─────────┤
│ 36 │BENQ牌行動電話1 支  │未扣案        │無                │
├──┼──────────┼───────┼─────────┤
│ 37 │Sony Ericsson 牌行動│未扣案        │無                │
│    │電話1 支            │              │                  │
├──┼──────────┼───────┼─────────┤
│ 38 │愛彼錶（型號7-AR0081│未扣案        │無                │
│    │BBA）1 只           │              │                  │
├──┼──────────┼───────┼─────────┤
│ 39 │DUNHILL 錶（型號DQ30│未扣案        │無                │
│    │02AM）1只           │              │                  │
├──┼──────────┼───────┼─────────┤
│ 40 │坤富女用鑽錶1只     │未扣案        │無                │
├──┼──────────┼───────┼─────────┤
│ 41 │金項鍊10餘條（約值5 │未扣案        │無                │
│    │萬元）              │              │                  │
├──┼──────────┼───────┼─────────┤
│ 42 │無                  │SPORT 帆布袋1 │經警發還被告李玉秀│
│    │                    │只            │（見易字一卷第176 │
│    │                    │              │至180頁）         │
├──┼──────────┼───────┼─────────┤
│ 43 │無                  │WILLIS女錶1只 │同上              │
├──┼──────────┼───────┼─────────┤
│ 44 │無                  │Ander Mouche女│同上              │
│    │                    │錶1只         │                  │
├──┼──────────┼───────┼─────────┤
│ 45 │無                  │玉鐲（白）1只 │同上              │
├──┼──────────┼───────┼─────────┤
│ 46 │無                  │玉鐲（紅）1只 │同上              │
├──┼──────────┼───────┼─────────┤
│ 47 │無                  │飾品盒1只     │同上              │
└──┴──────────┴───────┴─────────┘

司法院資訊處製作；財團法人民間司法改革基金會備份。
